臺灣臺北地方法院刑事判決　　　　　　　93年度易字第1510號
公　訴　人　臺灣臺北地方法院檢察署檢察官
被　　　告　甲○○
上列被告因竊盜案件，經檢察官提起公訴（93年度偵緝字第294號）
，本院判決如下：
    主  文
甲○○竊盜處拘役伍拾玖日，如易科罰金以佰元折算壹日。
    事  實
一、甲○○意圖為自己不法之所有於民國92年8 月上午某時，在
    台北市○○街18巷12-1號前，竊取乙○○所有之銀色淑女牌
    踏車一輛，得手後將整輛車噴為金黃色，以避免遭人發現
    ，並將之放置於台北市○○街19巷6-1號其所經營之春香卡
    拉ＯＫ店前。同年月24日下午乙○○經過上址時發覺，報警
    當場查獲。
二、案經乙○○訴由臺北市政府警察局中山分局報告台灣台北地
    方法院檢察署檢察官偵查起訴。
    理  由
一、訊之被告否認右揭犯行，辯稱：系爭腳踏車放在我店門口，
    與我的車子放在一起，當時警察在我店內問我店門口的腳踏
    車是不是我的，我以為他說的是我的車子，我沒有看到被害
    人的車子，我沒有注意聽，事實上我的車子也真的停在店門
    口，這是個誤會。因為我的員工都是騎腳踏車，那時我回答
    說那是我們的，我以為是同事的車。被害人進我店裏來問我
    ，我出去看到系爭腳踏車，我以為她要停車，需要移車，我
    就說是，我絕沒有偷車，我不會那麼笨，從18巷偷一輛車放
    在19巷。因為我在那裏開店，每天都有很多客人來店內唱歌
    ，很怕發生不愉快的事，我怕影響生意．為了息事寧人，才
    說要賠償，並不表示我承認我偷了那輛車云云。
二、經查系爭腳踏車確為被害人乙○○所有，業經乙○○會警指
    出伊當初購買車後，即在該車坐墊下之鐵杆上刻上其家中電
    話號碼，並其持有之車鑰匙可以順利開啟該車之鎖，有乙○
    ○之警訊筆錄可證，被告對之不爭執，顯見系爭腳踏車確為
    乙○○所有。又該車確於被告所經營之前揭卡拉ＯＫ店前尋
    獲，亦為被告所是認。被害人報警後，警察於現場詢問被告
    時，被告說店門口三輛腳踏車（包括糸爭失竊腳踏車）均為
    其所有，並且作為員工買東西所用，並稱其所有之腳踏車，
    都由其漆成金黃色。嗣於警詢中則改稱：「當時我誤會了，
    我不清楚自己的車是那一輛，我自己都沒騎過，我搞不清楚
    ，口說，我不記得講過什麼？」（以上見92年度偵字第1842
    8號卷第6頁起)。於偵查中並陳稱：「因為乙○○我們都不
    認識，她突然跑來問腳踏車是誰的，我看到她講的那輛車就
    停在我們腳踏車旁，所以我隨口說是我們的，這是誤會。」
    並稱伊有八位員工，其中有位叫「可麗亞」的有騎腳踏車，
    不過「可麗亞」的腳踏車，伊也不認得等語。（以上見同偵
    卷第24、25頁)。另到場處理之中山分局圓山派出所警員邱
    秀良於偵查中證稱：「腳踏車有三台，都停在店門口，有一
    台在對面，告訴人的那台在店門口，我分開指著每台腳踏車
    問他是何人的，他說都是他的，也是他漆成金黃色的，後來
    我說腳踏車如何而來，他說向朋友買的，當時他朋友來現場
    ，賣的是對面那一部，不是告訴人失竊的那輛腳踏車，但到
    警局製作筆錄時，又整個改口，當時指認時，老板（被告）
    說要賠告訴人錢。」（見同偵卷第32、33頁)。
三、綜上可知，被害人會警到現場指認時，被告確知被害人指認
    的是何輛腳踏車，系爭腳踏車被告將之與其他二輛其所有之
    腳踏車均漆成金黃色，顯見已將之據為己有，甚為明確，被
    告所辯誤會云云，無非卸責之詞不足採信，被告之犯行，復
    經告訴人指證歷歷，核與證人邱秀良於偵查中所證相符，並
    有贓物領據在卷可稽，事證明確，洵堪認定。
四、核被告所為，係犯刑法第320條第1項之竊盜罪。爰審酌被告
    於70年間及71年間分別犯竊盜罪經台灣高等法院分別判處有
    期徒刑4月及10月確定，另有偽造文書罪（判處有期徒刑8月
    ) ，不安全駕駛罪 (判處拘役30日)，有其前科表在卷可稽
    ，此次再犯竊盜罪，犯罪後飾詞卸責，態度欠佳等一切情狀
    ，量處如主文所示之刑，並諭知易科罰金之折算標準。
據上論斷，應依刑事訴訟法第299 條第1 項前段，刑法第320 條
第1項、第41條第1項前段、罰金罰鍰提高標準條例第1條前段、
第2條前段，判決如主文。
本案經檢察官陳玉萍到庭執行職務。
中　　華　　民　　國　　94　　年　　2 　　月　　1 　　日
　　　　　　　　　刑事第一庭審判長法　官　陳興邦
                                  法  官  林婷立
                                  法　官　劉亭柏
以上正本證明與原本無異
如不服本判決應於送達後10日內向本院提出上訴狀
　　　　　　　　　　　　　　　　  書記官　羅欣宜
中　　華　　民　　國　　94　　年　　2 　　月　　14　　日
附錄本案論罪科刑法條全文
刑法第320條第1項：
意圖為自己或第三人不法之所有，而竊取他人之動產者為竊盜罪
，處5年以下有期徒刑、拘役或500以下罰金。
